臺灣臺中地方法院刑事判決
111年度易字第1058號
公  訴  人  臺灣臺中地方檢察署檢察官
被      告  劉得鑫




上列被告因竊盜案件，經檢察官提起公訴（111年度偵字第18031
、18586號），被告於準備程序中，就被訴事實為有罪之陳述，
本院行簡式審判程序，判決如下：
    主    文
劉得鑫犯如附表所示之罪，各處如附表所示之刑及沒收。
    犯罪事實及理由
一、本案犯罪事實及證據，除下列事項應予補充、更正外，其餘
    均引用檢察官起訴書之記載（如附件）。
　㈠犯罪事實欄一有關「尋獲該機車(已發還甲秋水)」之文字，
    應予更正為「尋獲該機車及藍色安全帽1頂(已發還甲秋水)
    」之文字。
　㈡補充被告劉得鑫於本院準備程序及審理時之自白、本院電話
    紀錄表作為證據
二、論罪科刑：
  ㈠核被告所為，就起訴書犯罪事實欄一㈠部分，係犯刑法第320
    條第1項之竊盜罪；就起訴書犯罪事實欄一㈡部分，則係犯刑
    法第321條第1項第1款之侵入住宅竊盜罪。
  ㈡被告所犯前開2罪間，犯意各別，行為互殊，應予分論併罰。
　㈢被告前因①竊盜、毒品等案件，經本院以101年度聲字第960號
    裁定應執行有期徒刑7年2月確定（下稱甲案；刑期起算日期
    99年10月13日，指揮書執畢日期106年12月12日）；②槍砲、
    毒品等案件，經臺灣高等法院臺中分院以102年度聲字第439
    號裁定應執行有期徒刑5年確定（下稱乙案；刑期起算日期1
    06年12月13日，指揮書執畢日期111年12月12日）；上開甲
    案、乙案接續執行，被告於109年4月9日縮短刑期假釋出監
    ，而甲案已於假釋出監前之「106年12月12日」執行完畢等
    情，業據檢察官提出補充理由書、全國刑案資料查註表、完
    整矯正簡表、本院101年度聲字第960號裁定、執行指揮書電
    子檔紀錄為證（本院卷第119至195頁），足認被告於受徒刑
    之執行完畢，5年以內故意再犯本件有期徒刑以上之罪，均
    為累犯。檢察官復於補充理由書指出：被告卻仍未悛悔，更
    犯本件竊盜犯行，藐視他人財產法益，顯見被告就刑罰之反
    應力較常人薄弱、法敵對意識極其強烈，並有特別之惡性，
    請求依累犯之規定加重其刑等語，已為相當說明，本院審酌
    被告前案所為為竊盜犯行，與本案之犯罪類型，犯罪罪質、
    目的、法益侵害結果相同，猶於前案執行完畢後，再為本案
    犯行，可見被告並未因前案刑罰之執行，確實體認其行為之
    違法性與危害性，法遵循意識及刑罰感應力均屬薄弱，若加
    重其刑，尚無使其所受刑罰超過其應負擔罪責之疑慮，參酌
    司法院大法官釋字第775號解釋意旨，均應依刑法第47條第1
    項規定，加重其刑。而基於精簡裁判之要求，判決主文無庸
    為累犯之諭知（最高法院110年度台上字第5660號判決意旨
    參照），附此敘明。
  ㈣爰審酌被告為滿足己欲，率爾竊取他人財物，所為實不足取
    ；另考量被告犯後坦承犯行，態度尚可，暨其犯罪之手段、
    所生損害；再酌以被告自陳之教育程度、職業、家庭經濟狀
    況（本院卷第113頁）等一切情狀，分別量處如附表所示之
    刑，並就附表編號1部分諭知易科罰金之折算標準，以示懲
    儆。
三、沒收：
　㈠按犯罪所得，屬於犯罪行為人者，沒收之；沒收，於全部或
    一部不能沒收或不宜執行沒收時，追徵其價額；犯罪所得已
    實際合法發還被害人者，不予宣告沒收或追徵，刑法第38條
    之1第1項前段、第3項、第5項定有明文。
　㈡就起訴書犯罪事實欄一㈠部分，被告竊得之機車1輛及藍色安
    全帽1頂，固為犯罪所得，惟已實際合法發還告訴人甲秋水
    等情，業據告訴人甲秋水於警詢時陳述明確，並有贓物認領
    保管單、本院電話紀錄表可參，則依前揭規定，不予宣告沒
    收或追徵。　　　　
　㈢就起訴書犯罪事實欄一㈡部分，被告竊得之自用小客車1輛，
    固為犯罪所得，惟已實際合法發還告訴人陳信賢等情，業據
    告訴人陳信賢於警詢時陳述明確，並有贓物認領保管單可考
    ，則依前揭規定，不予宣告沒收或追徵。惟被告竊得之衣服
    1袋（價值約新臺幣15萬元），屬於犯罪所得，雖未扣案，
    仍應依刑法第38條之1第1項前段、第3項規定宣告沒收，並
    於全部或一部不能沒收或不宜執行沒收時，追徵其價額。
據上論斷，應依刑事訴訟法第273條之1第1項、第299條第1項前
段、第310條之2、第454條，判決如主文。
本案經檢察官黃怡華提起公訴，經檢察官王宜璇到庭執行職務。
中　　華　　民　　國    111    年    7    月    27    日
                  刑事第十二庭  法  官  黃震岳
以上正本證明與原本無異。
如不服本判決應於收受判決後20日內向本院提出上訴書狀，並應
敘述具體理由；其未敘述上訴理由者，應於上訴期間屆滿後20日
內向本院補提理由書(均須按他造當事人之人數附繕本)「切勿逕
送上級法院」。
告訴人或被害人如不服判決，應備理由具狀向檢察官請求上訴，
上訴期間之計算，以檢察官收受判決正本之日期起算。
                                書記官  張峻偉
中　　華　　民　　國    111    年    7    月    27    日

附表：
編號   犯罪事實                主文  1 起訴書犯罪事實欄一㈠部分【告訴人甲秋水】 劉得鑫犯竊盜罪，處有期徒刑伍月，如易科罰金，以新臺幣壹仟元折算壹日。  2 起訴書犯罪事實欄一㈡部分【告訴人陳信賢】 劉得鑫犯侵入住宅竊盜罪，處有期徒刑拾月。未扣案之犯罪所得衣服壹袋沒收，於全部或一部不能沒收或不宜執行沒收時，追徵其價額。 

附錄本判決論罪之法條：
中華民國刑法第320條
意圖為自己或第三人不法之所有，而竊取他人之動產者，為竊盜
罪，處5年以下有期徒刑、拘役或50萬元以下罰金。
意圖為自己或第三人不法之利益，而竊佔他人之不動產者，依前
項之規定處斷。
前二項之未遂犯罰之。

中華民國刑法第321條
犯前條第1項、第2項之罪而有下列情形之一者，處6月以上5年以
下有期徒刑，得併科50萬元以下罰金：
一、侵入住宅或有人居住之建築物、船艦或隱匿其內而犯之。
二、毀越門窗、牆垣或其他安全設備而犯之。
三、攜帶兇器而犯之。
四、結夥三人以上而犯之。
五、乘火災、水災或其他災害之際而犯之。
六、在車站、港埠、航空站或其他供水、陸、空公眾運輸之舟、
    車、航空機內而犯之。
前項之未遂犯罰之。

【附件】
臺灣臺中地方檢察署檢察官起訴書              別股
                                    111年度偵字第18031號
                                               第18586號
　　被　　　告　劉得鑫　男　40歲（民國00年0月0日生）
　　　　　　　　　　　　籍設臺中市○○區○○路0○00號(臺                        中○○○○○○○○○)
                        送達：雲林縣○○市○○○街000巷0                        0○0號
                        (現另案於法務部○○○○○○○執                          行中)
　　　　　　　　　　　　國民身分證統一編號：Z000000000號
上列被告因竊盜案件，已經偵查終結，認應提起公訴，茲將犯罪
事實及證據並所犯法條分敘如下：
　　　　犯罪事實
一、劉得鑫前因違反毒品危害防制條例、竊盜及毀損等案件，經
    臺灣臺中地方法院以101年度聲字第960號裁定合併定應執行
    有期徒刑7年2月確定，於民國106年12月12日執行完畢。詎
    仍不知悔改，意圖為自己不法之所有，分別為下列行為：(一
    )於110年11月15日凌晨5時32分許，在甲秋水位於臺中市○區
    ○○路0段000號居所騎樓，見甲秋水所有並停放在該處之車牌
    號碼000-0000號普通重型機車鑰匙未拔走，即徒手轉動該鑰
    匙發動該機車，竊取甲秋水所有之上開機車1輛及藍色安全
    帽1頂【共價值約新臺幣(下同)2萬1,000元】，得手後即騎
    乘上開機車至臺中市西區華美街附近之全家便利商店，並將
    該機車棄置在臺中市西區向上路1段307巷內後，騎乘不知情
    友人盧忠毅所有之車牌號碼000-0000號普通重型機車離去。
    嗣因甲秋水發現遭竊並報警處理，經員警調閱監視器錄影畫
    面，並通知盧忠毅及劉得鑫到案說明，且在臺中市西區向上
    路1段307巷尋獲該機車(已發還甲秋水)，始悉上情。(二)於
    110年12月3日凌晨5時29分許，在陳信賢所居住位於臺中市
    北區北屯路與德化街之中泰華廈社區1樓前，趁該社區停車
    場鐵捲門及車道未管制之際，自該車道侵入該有人居住大樓
    之地下1樓停車場，見陳信賢所管領車牌號碼0000-00號自用
    小客車之鑰匙置於該車車廂上，即徒手開啟該自用小客車車
    門，並轉動該鑰匙發動該自用小客車，竊取陳信賢所管領之
    上開自用小客車1輛及車內陳信賢所有之衣服1袋(共價值約2
    5萬元)，得手後駕駛該自用小客車至臺中市○○區○○○○街000
    號棄置，並將上開衣服1袋取出後搭乘計程車逃逸。嗣因陳
    信賢發現遭竊報警處理，經員警調閱監視器錄影畫面，並通
    知劉得鑫到案說明，且在臺中市○○區○○○○街000號前尋獲上
    開自用小客車1輛(已發還陳信賢)，始悉上情。
二、案經甲秋水、陳信賢分別訴由臺中市政府警察局第一分局、
    第二分局報告偵辦。
　　　　證據並所犯法條
一、證據清單及待證事實：
編號 證據名稱 待證事實 1 被告劉得鑫於警詢及偵查中之自白 全部犯罪事實。 2 告訴人甲秋水於警詢中之指訴 證明犯罪事實(一)之事實。 3 告訴人陳信賢於警詢中之指訴 證明犯罪事實(二)之事實。 4 證人盧忠毅於警詢中之證述 證明被告為犯罪事實(一)竊嫌之事實。 5 臺中市政府警察局第一分局公益派出所員警職務報告、失車-案件基本資料詳細畫面報表、贓物認領保管單各1份、110年11月15日路口、全家便利商店之監視器錄影畫面翻拍照片共15張、員警於110年12月26日對被告所拍攝之照片1張 證明犯罪事實(一)之事實。  6 臺中市政府警察局第二分局育才派出所員警職務報告書、贓物認領保管單、失車-案件基本資料詳細資料畫面報表、車輛詳細資料報表各1份、110年12月3日路口監視器錄影畫面翻拍照片共33張暨光碟1片 證明犯罪事實(二)之事實。 
二、按「住宅」乃指人類日常居住之場所而言，公寓亦屬之；至
    公寓樓下之「樓梯間」，雖僅供各住戶出入通行，然就公寓
    之整體而言，該樓梯間為該公寓之一部分，而與該公寓有密
    切不可分之關係，故於夜間侵入公寓樓下之樓梯間竊盜，難
    謂無同時妨害居住安全之情形，自應成立刑法第321條第1項
    第1款於夜間侵入住宅竊盜罪（最高法院76年度台上字第297
    2號判決參照），而大樓式或公寓式住宅之地下室，係附屬
    於該大樓或公寓，為該種住宅居住人生活起居場所之一部分
    ，與住宅之關係密不可分，如侵入該種住宅地下室竊盜，自
    應依刑法第321條第1項第1款規定論罪（最高法院82年度台
    上字第5704號判決參照）；從而，與社區大樓有密切不可分
    關係之樓梯間、地下停車場，均屬住宅之一部分。本件被告
    劉得鑫就犯罪事實(二)部分，侵入上開社區地下停車場等情
    ，有監視器翻拍照片在卷可稽，其侵入上開地點核屬住宅之
    一部無疑。是核被告就犯罪事實(一)所為，係犯刑法第320
    條第1項之竊盜罪嫌；就犯罪事實(二)所為，係犯刑法第321
    條第1項第1款之侵入住宅竊盜罪嫌。其前後兩次竊盜犯行，
    犯意各別，請予分論併罰。又被告曾受竊盜等罪有期徒刑執
    行完畢，有刑案資料查註紀錄表附卷可參，其於5年以內故
    意再犯本件同一罪質有期徒刑以上之罪，為累犯，足見行為
    人有其特別惡性，且前案之徒刑執行完畢後仍再犯，其對於
    刑罰之反應力顯然薄弱，為兼顧社會防衛之效果，請審酌是
    否依刑法第47條第1項之規定，加重其刑。至被告因本件竊
    盜犯行所獲取而尚未尋獲發還予告訴人陳信賢之衣服1袋(未
    扣案)，請依刑法第38條之1第1項規定宣告沒收，如於全部
    或一部不能沒收或不宜執行沒收時，請依刑法第38條之1第3
    項規定，追徵其價額。
三、依刑事訴訟法第251條第1項提起公訴。
　　此　致
臺灣臺中地方法院
中　　華　　民　　國　　111 　年　  5 　　月　　18　　日
　　　　　　　　　　　　　　　檢　察　官  黃怡華
本件正本證明與原本無異
中　　華　　民　　國　 111　　年　　5 　　月　　30　　日
                              書  記  官  洪承鋒